# 股权激励中股权公允价值的确定

提问人：zss850923 时间：2022-10-09 12:26:50
陈老师，您好：
冒昧打扰，烦请见谅！
实务中遇到一个股权激励公允价值如何确定的问题，不知如何处理合适，烦请您抽出宝贵时间帮忙解答。具体情况如下：
A公司下属B公司（美国非上市）拟于 2022 年 11 月底或 12 月初实施股权激励计划，聘请评估机构评估公允价值（基准日为 2022 年 6 月或 2022 年 9 月，暂未确定，但以 2022 年 6 月为基准日的可能性比较大）；另外该美国公司也同时在进行融资（如无特殊情况会在 2023 年 2 月份完成融资），关于授予日股权激励的股权公允价值，是否可以以评估报告的评估值为参考依据呢？如果评估值与融资估值差异比较大，是否需要调整 2022 年 12 月 31 日的报表？
殷切希望得到您的答复，非常感谢！@chenyiwei

回答人：chenyiwei
由于股权激励和融资基本是同时筹划的，故建议优先考虑采用融资估值作为确定公允价值的依据。如果该估值与评估值差异较大，需注意对差异原因获取合理解释。